臺灣臺北地方法院民事判決　　　　　　　95年度訴字第6894號
原　　　告　丙○○
訴訟代理人　游開雄律師
被　　　告　乙○○
　　　　　　甲○○
上列當事人間請求減少價金事件，本院於九十六年四月二十日言
詞辯論終結，判決如下：
    主  文
被告乙○○應給付原告新台幣肆萬玖仟伍佰元，及自民國九十五
年六月二十三日起至清償日止，按年息百分之五計算之利息。
被告甲○○應給付原告新台幣肆萬玖仟伍佰元，及自民國九十五
年七月四日起至清償日止，按年息百分之五計算之利息。
前二項被告中任一項被告已為給付，他項被告於該給付範圍內同
免責任。
原告其餘之訴駁回。
訴訟費用由被告連帶負擔百分之六，餘由原告負擔。。
本判決第一、二項於原告以新台幣壹萬陸仟伍佰元分別為被告乙
○○、甲○○供擔保後，得假執行。
原告其餘假執行之聲請駁回。
    事實及理由
壹、程序方面：
一、按共同訴訟之被告數人，其住所不在一法院管轄區內者，各
    該住所地之法院俱有管轄權；同一訴訟，數法院有管轄權者
    ，原告得任向其中一法院起訴，民事訴訟法第20條前段及第
    22條分別定有明文。查，本件被告乙○○之住所雖非於本院
    之轄區內，然揆諸上開規定，原告自得向本院起訴，故本院
    有管轄權，合先敘明。
二、本件被告等均經合法通知，未於言詞辯論期日到場，核無民
    事訴訟法第386條所列各款情形，應依原告之聲請，由其一
    造辯論而為判決。
貳、實體方面：
一、原告主張：
（一）原告於民國94年11月22日經由被告甲○○之仲介，以新台
      幣（下同）8,800,000元，與被告乙○○簽立買賣契約書
      ，買受其所有坐落於台北縣中和市○○路99巷22弄10號4
      樓、5樓及同路段117巷4弄11號底層房地，並給付被告甲
      ○○176,000元仲介費。原告於購屋前曾多次詢問被告甲
      ○○有關系爭房屋之狀況，惟其均一再保證屋況良好，絕
      無問題，原告不疑有他，依約辦妥所有權移轉登記，並斥
      資裝潢。詎料95年1月間，因適逢連日大雨，系爭房屋5樓
      屋頂滲出水漬，浴室更是漏水盈盈。經原告探詢同棟3樓
      住戶告知，其早在原告買受系爭房屋前即已向被告乙○○
      反應有漏水情形，但乙○○均置之不理。原告不堪漏水困
      擾，遂萌生轉手念頭，而委請信義房屋仲介出售。豈料信
      義房屋隨即出示產權調查表，其上竟載明系爭房屋坐落之
      社區曾於921大地震被貼上黃單，列為黃級需注意建物。
      原告不甘受損，多次要求被告出面解決善後，並以台北古
      亭郵局存證信函第1057號催告，被告均置之不理。
（二）被告乙○○明知系爭房屋出賣前即有漏水情形，且該社區
      於921大地震中曾被列為黃級須注意建物，卻於簽訂系爭
      買賣契約時故意不向原告告知，而上開兩者或為減少系爭
      房屋通常效用之瑕疵，或為減少價值之瑕疵，被告乙○○
      均應負瑕疵擔保之責，而被告甲○○身為不動產經紀人員
      ，本應基於善良管理人之注意義務，就買賣標的物有無依
      通常交易觀念上之瑕疵進行瞭解並向原告說明，卻因故意
      或過失，未將上開瑕疵告知原告，致原告購買系爭房屋而
      受有損害，依民法第227條及不動產經紀業管理條例第26
      條第2項，應負損害賠償責任。
（三）原告就系爭房屋漏水部分送請聯盟防水工程有限公司估鑑
      ，經其估鑑修繕費用約為49,500元，此應認與系爭房屋因
      漏水而減損之價值相當。又系爭房屋曾被列為黃級需注意
　　　建物，原告主張因該瑕疵所減損之價值約為500,000元，
　　　是被告乙○○應減少價金合計549,500元。另被告甲○○
  　　違背善良管理人之注意義務，未告知原告上開瑕疵，甚至
    　保證絕無問題，致原告在不知情之狀況下買受，是被告甲
      ○○除應賠償原告上開損害外，更已支付其176,000元仲
      介費，合計725,500元。為此爰依民法第354、359、179、
      227條及不動產經紀業管理條例第26條第2項提起本件訴訟
      ，請求被告應負連帶賠償責任。
（四）聲明：１、被告乙○○應給付原告549,500元，及自起訴
      狀繕本送達翌日起至清償日止，按年息5%計算之利息。２
      、被告甲○○應給付原告725,500元，及自起訴狀繕本送
      達翌日起至清償日止，按年息5%計算之利息。３、前二項
      被告中任一項被告已為給付，他項被告於該給付範圍內同
      免責任。４、原告願供擔保，請准宣告假執行。
二、被告等則均未於言詞辯論期日到場，亦未提出書狀作何聲明
    或陳述。
參、得心證之理由：
一、查原告主張其於94年11月22日經由被告甲○○之仲介，以
    8,80 0,000元，與被告乙○○簽立買賣契約書，買受其所有
    坐落於台北縣中和市○○路99巷22弄10號4樓、5樓及同路段
    117 巷4弄11號底層房地，詎料95年1月間，因適逢連日大雨
    ，系爭房屋5樓屋頂滲出水漬，浴室更是漏水盈盈。經原告
    探詢同棟3樓住戶，發現房屋漏水情況存在已久，經催告，
    被告均置之不理，原告就系爭房屋漏水部分送請聯盟防水工
    程有限公司估鑑，經其估鑑修繕費用約為49,500元，此應認
　　與系爭房屋因漏水而減損之價值，被告乙○○應負瑕疵擔保
  　責任，原告得請求減少價金；而被告甲○○身為不動產經紀
    人員，本應基於善良管理人之注意義務，就買賣標的物有無
    依通常交易觀念上之瑕疵進行瞭解並向原告說明，卻因故意
    或過失，未將上開瑕疵告知原告，致原告購買系爭房屋而受
    有損害，依民法359條、第179條、第227條及不動產經紀業
    管理條例第26條第2項，應負損害賠償責任等情，業據其提
    出不動產買賣契約書、土地、建物登記謄本、存證信函影本
    、估價單為證，被告則未提出任何書狀以供本院斟酌，應認
    原告此部分主張為真正。
二、又查原告主張其委請信義房屋仲介出售。豈料信義房屋隨即
    出示產權調查表，其上竟載明系爭房屋坐落之社區曾於921
    大地震被貼上黃單，列為黃級需注意建物，卻於簽訂系爭買
    賣契約時故意不向原告告知，被告乙○○均應負瑕疵擔保之
    責，該瑕疵所減損之價值約為500,000元，另被告甲○○違
　  背善良管理人之注意義務，未告知原告上開瑕疵，甚至保證
    絕無問題，致原告在不知情之狀況下買受，為此爰依民法第
    354、179、359、227條及不動產經紀業管理條例第26條，請
    求被告應負連帶賠償責任等情，固據其提出產權調查表、存
    證信函影本為證。惟查原告產權調查表第十項係表示台北縣
    中和市○○路九十九巷二十二弄十號四樓所座落之社區曾因
    ９２１被列為黃級須注意建物，但已補強修繕且經專業技師
    出具鑑定報告送請主管機關稽查後降為綠級安全建物。可見
    系爭建物經補強修繕後，已為安全建物，且依原告聲請本院
    向台北縣政府函詢系爭建物是否曾於９２１地震列為黃級須
    注意建物結果，台北縣政府函覆其９２１震災後建築物危險
    分級及其使用評估表，並無系爭建物評估資料，此有台北縣
    政府96年3月28日北府工使字第0960171505號函在卷可稽，
  　可知無論系爭建物是否曾列為９２１地震之黃級須注意建物
    ，然目前系爭建物既已非黃級建物，並無證據證明係屬危險
    建物，自難認有物之瑕疵情形，原告主張被告二人應賠償瑕
    疵所減損之損失500,000元云云，應不可採，雖原告復主張
    曾列為黃級建物，必有受損云云，然原告並未舉證證明系爭
    建物因曾列黃級建物而受有何損害，是原告此部分主張應不
    足採。
三、按因可歸責於債務人之事由，致為不完全給付者，債權人得
    依關於給付遲延或給付不能之規定行使其權利。民法第227
    條第1項定有明文。查原告主張被告甲○○故意不告知瑕疵
    ，違背善良管理人注意義務，原告還支付之仲介費176,000
    元，應負不完全給付給付責任，應賠償原告損失云云，惟查
    被告甲○○就系爭建物漏水部分，固有違背善良管理人注意
    義務，未告知原告有漏水之瑕疵，已如前述，本應賠償原告
    損失，然原告因漏水所受損失即上開修繕費用49,500元，至
    於原告支付仲介費176,000元，係基於兩造之約定，被告甲
    ○○並亦已完成仲介之義務，原告業亦已取得系爭建物，故
    上開仲介費176,000元之支付，乃原告依約應給付被告甲○
    ○之報酬，並非損失，自不得請求此部分金額。至原告所主
    張不動產經紀業管理條例第26條第2項部分，係指經紀業因
    經紀人員之故意或過失致交易當事人受損害者，該經紀業應
    與經紀人員負連帶賠償責任。而原告所受損害為上開修繕費
    用49,500元，已如前述，故原告此部分主張亦不可採。
四、原告依民法359條、第179條規定，請求被告乙○○返還減少
    價金之金額49,500元，及自起訴狀繕本送達翌日即95年6月
    23日起至清償日止，按年息5%計算之利息；依民法第227條
    及不動產經紀業管理條例第26條第2項請求被告甲○○應給
    付原告49,500元及自起訴狀繕本送達翌日即95年7月4日起至
    清償日止，按年息5%計算之利息之範圍內，為有理由，應予
    准許，逾此部分，則無理由，應予駁回。又被告二人係對同
    一給付各負給付責任，為不真正連帶關係，故原告主張任一
    被告已為給付，其他被告於該給付範圍內同免責任，亦屬有
    據。
五、原告陳明願供擔保，聲請宣告假執行，經核其勝訴部份，合
    於法律之規定，爰酌定相當之擔保金額宣告之；其餘假執行
    之聲請，因訴之駁回而失所依附，不予准許。
六、本案事證已臻明確，兩造所提之其餘陳述及所提之證據，經
    本院審酌後，認與判決結果無影響，爰不一一論駁，併此敘
    明。
肆、結論：本件原告之訴，為一部有理由，一部無理由，依民事
    訴訟法第385條第1項前段、第79條、第85條第2項、第390條
    第2項，判決如主文。
中　　華　　民　　國　　96　　年　　4 　　月　　30　　日
                  民事第二庭    法　官　黃雯惠
以上正本係照原本作成。
如對本判決上訴，須於判決送達後20日內向本院提出上訴狀。
中　　華　　民　　國　　96　　年　　4 　　月　　30　　日
                    　　　　　　書記官　林玗倩
